臺灣板橋地方法院刑事判決　　　　　　　94年度訴字第994 號
公　訴　人　臺灣板橋地方法院檢察署檢察官
被　　　告　甲○○
上列被告因違反毒品危害防制條例案件，由檢察官提起公訴（94
年度毒偵字第2185號）及移送併辦（臺灣臺北地方法院檢察署94
年度毒偵字第1349號、臺灣板橋地方法院檢察署94年度偵字第41
71號），經本院合議庭裁定由受命法官獨任進行簡式審判程序，
判決如下：
    主  文
甲○○連續施用第一級毒品，累犯，處有期徒刑壹年貳月。
扣案內含微量海洛因殘渣之塑膠袋壹個，沒收銷燬。
    事　實
一、甲○○曾因違反肅清煙毒條例案件，於民國（下同）81年11
    月18日，經臺灣臺北地方法院以81年度訴字第2040號刑事判
    決判處有期徒刑3 年2 月、2 月，應執行有期徒刑3 年3 月
    確定，刑期起算日期為82年5 月18日，指揮書原載執行完畢
    日期為85年8 月15日，83年9 月17日因縮短刑期假釋；又因
　　違反肅清煙毒條例案件，於85年2 月23日，經臺灣臺北地方
    法院以84年度訴字第2429號刑事判決判處有期徒刑3 年6 月
    ，85年5 月28日，經臺灣高等法院以85年度上訴字第1704號
    刑事判決駁回上訴而告確定，刑期起算日期為85年8 月12日
    ，指揮書原載執行完畢日期為89年2 月11日，另前開假釋嗣
    經撤銷，應執行殘刑1 年10月21日，刑期起算日期為89年2
    月12日（接續執行），指揮書原載執行完畢日期為91年1 月
    1 日，縮刑期滿日期為90年10月9 日，於88年4 月15日因縮
    短刑期假釋出監，假釋期滿未經撤銷，以已執行完畢論。又
    其曾因施用毒品案件，於91年7 月28日，經本院以91年度毒
    聲字第2406號裁定觀察、勒戒，嗣因認有繼續施用毒品傾向
    ，於91年8 月21日，經本院以91年度毒聲字第2640號裁定送
    強制戒治，於92年1 月17日，經本院以92年度毒聲字第167
    號裁定停止戒治，所餘期間付保護管束，92年8 月22日，經
    本院以92年度毒聲字第2539號裁定撤銷停止戒治，令入戒治
    處所施以強制戒治，嗣於93年9 月14日因執行完畢釋放。詎
    甲○○猶不知心生悔悟，竟基於施用第一級毒品海洛因之概
    括犯意，於前開強制戒治執行完畢釋放後，5 年內之93年10
    月27日14時30分許回溯26小時內某時起至94年5 月13日某時
    止，先後在臺北縣土城市○○街18號5 樓，以針筒注射之方
    式施用第一級毒品海洛因多次。其間於93（起訴書誤繕為94
    ）年10月27日14時30分、94年3 月29日17時50分許，先後經
    臺北縣政府警察局土城分局警員對甲○○執行列管毒品人口
    尿液採集，該尿液檢體送檢驗，結果均呈嗎啡陽性反應，復
    於94年5 月13日11時30分，經警在臺北市○○街132 巷6 號
    旁查獲，並當場自其口袋內扣得內含微量海洛因殘渣之塑膠
    袋1 個。
二、案經臺北縣政府警察局土城分局移送臺灣板橋地方法院檢察
    署檢察官偵查起訴及移送併辦。
　　理　由
一、按依刑事訴訟法第284 條之1 之規定，除簡式審判程序及簡
    易程序案件外，第一審應行合議審判，復依同法第273 條之
    1 第1 項之規定，除被告所犯為死刑、無期徒刑、最輕本刑
    為三年以上有期徒刑之罪或高等法院管轄第一審案件者外，
    於第一次審判期日前之準備程序進行中，被告先就被訴事實
    為有罪之陳述時，審判長得告知被告簡式審判程序之旨，並
    聽取當事人、代理人、辯護人及輔佐人之意見後，裁定進行
    簡式審判程序。查被告甲○○所犯係死刑、無期徒刑、最輕
    本刑為三年以上有期徒刑以外之罪，其於準備程序中就被訴
    事實為有罪之陳述，經法官告知簡式審判程序之旨，並聽取
    公訴人、被告之意見後，業經本院合議庭依上開規定裁定由
    受命法官獨任進行簡式審判程序，合先敘明。
二、訊據被告甲○○坦承前揭犯罪事實，又被告於前開時、地經
    警採集之尿液檢體經檢驗，結果均呈鴉片類陽性反應，此有
    列管毒品人口尿液檢體採集送驗紀錄表2 紙、臺北市政府警
    察局偵辦毒品案件尿液檢體委驗單1 紙及台灣檢驗科技股份
    有限公司於93年11月4 日、94年4 月11日、94年6 月3 日分
    別出具之濫用藥物尿液檢驗報告各1 紙（見臺灣板橋地方法
    院檢察署94年度毒偵字第2185號卷第9 頁、第11頁、臺灣臺
    北地方法院檢察署94年度毒偵字第1349號卷第11頁、第39頁
    、臺灣板橋地方法院檢察署94年度偵字第4171號卷第12頁）
    附卷足憑，復有內含微量海洛因殘渣之塑膠袋1 個（鑑驗結
    果見臺灣臺北地方法院檢察署94年度毒偵字第1349號卷第21
    頁之「臺北市政府警察局萬華分局查獲涉嫌毒品危害防制條
    例毒品初步鑑驗報告書」）扣案足資佐證，堪認被告前開施
    用第一級毒品海洛因之自白與事實相符。查被告曾因施用毒
    品案件，於91年7 月28日，經本院以91年度毒聲字第2406號
    裁定觀察、勒戒，嗣因認有繼續施用毒品傾向，於91年8 月
    21 日 ，經本院以91年度毒聲字第2640號裁定送強制戒治，
    於92 年1月17日，經本院以92年度毒聲字第167 號裁定停止
    戒治，所餘期間付保護管束，92年8 月22日，經本院以92年
    度毒聲字第2539號裁定撤銷停止戒治，令入戒治處所施以強
    制戒治，嗣於93年9 月14日因執行完畢釋放，此有臺灣高等
    法院被告前案紀錄表1 份附卷足憑，其於觀察、勒戒執行完
    畢釋放後，5 年內為本件施用毒品犯行，符合毒品危害防制
    條例第23條第2 項之規定。
三、從而，本案事證已臻明確，被告犯行洵堪認定，自應依法論
    科。
四、核被告甲○○所為，係犯毒品危害防制條例第10條第1 項之
    施用第一級毒品罪。被告施用前後持有第一級毒品海洛因之
    低度行為為其施用之高度行為所吸收而不另論罪。被告多次
    犯行，時間緊接、方法相同、觸犯構成要件相同之罪名，顯
    係基於概括之犯意為之，係連續犯，應依刑法第56條之規定
    論以一罪，並依法加重其刑。起訴書雖未敘及被告於93年10
    月27日14時30分許採尿前回溯26小時某時點施用1 次第一級
    毒品海洛因1 次以外之本案其餘犯行，惟該等部分與起訴之
    犯罪事實有連續犯之裁判上一罪關係，本院自應併予審理，
    又移送併辦（臺灣臺北地方法院檢察署94年度毒偵字第1349
    號、臺灣板橋地方法院檢察署94年度偵字第4171號）之犯行
    與起訴之犯罪事實有連續犯之裁判上一罪關係，為起訴效力
    所及，基於審判不可分之原則，本院亦應併予審理。查被告
    曾因違反肅清煙毒條例案件，於81年11月18日，經臺灣臺北
    地方法院以81年度訴字第2040號刑事判決判處有期徒刑3 年
    2 月、2 月，應執行有期徒刑3 年3 月確定，刑期起算日期
    為82年5 月18日，指揮書原載執行完畢日期為85年8 月15日
    ，83年9 月17日因縮短刑期假釋；又因違反肅清煙毒條例案
    件，於85年2 月23日，經臺灣臺北地方法院以84年度訴字第
    2429號刑事判決判處有期徒刑3 年6 月，85年5 月28日，經
    臺灣高等法院以85年度上訴字第1704號刑事判決駁回上訴而
    告確定，刑期起算日期為85年8 月12日，指揮書原載執行完
    畢日期為89年2 月11日，另前開假釋嗣經撤銷，應執行殘刑
    1 年10月21日，刑期起算日期為89年2 月12日（接續執行）
    ，指揮書原載執行完畢日期為91年1 月1 日，縮刑期滿日期
    為90年10月9 日，於88年4 月15日因縮短刑期假釋出監，假
    釋期滿未經撤銷，以已執行完畢論，此有臺灣高等法院被告
    前案紀錄表在卷可稽，其於5 年內再犯有期徒刑以上本案之
    罪，應依刑法第47條之規定論以累犯，並依法遞加重其刑。
    爰審酌被告前因多次施用毒品案件，經判決處刑、觀察、勒
    戒、強制戒治執行完畢，猶不知心生悔悟仍為本案犯行之犯
    罪動機、目的、手段、所生危害及其品行、智識程度、犯罪
    後於本院審理中坦承犯行，態度尚佳等一切情狀，量處如主
    文所示之刑。
五、扣案內含微量第一級毒品海洛因殘渣而難以析離之塑膠袋1
    個，係本案查獲之毒品，應依毒品危害防制條例第18條第1
    項前段之 規定沒收銷燬。
據上論斷，應依刑事訴訟法第273 條之1 第1 項、第299 條第1
項前段，毒品危害防制條例第10條第1 項、第18條第1 項前段、
第23條第2 項，刑法第11條前段、第56條、第47條，判決如主文
。
本案經檢察官蘇揚旭到庭執行職務。
中　　華　　民　　國　　94　　年　　10　　月　　31　　日
                  刑事第十六庭  法  官　陳鴻清
以上正本證明與原本無異。
如不服本判決應於收受送達後10日內向本院提出上訴書狀。
                            　  書記官  林蔚然
中　　華　　民　　國　　94　　年　　10　　月　　31　　日
附錄本案論罪科刑法條全文：
毒品危害防制條例第10條：
施用第一級毒品者，處六月以上五年以下有期徒刑。
施用第二級毒品者，處三年以下有期徒刑。
